【裁判字號】    98,訴,824
【裁判日期】    990506
【裁判案由】    毒品危害防制條例
【裁判全文】
臺灣桃園地方法院刑事判決               98年度訴字第824號
公  訴  人  臺灣桃園地方法院檢察署檢察官
被      告  周勝發
上列被告因違反毒品危害防制條例案件，經檢察官提起公訴（98
年度偵字第8370號），本院判決如下︰
    主  文
周勝發共同轉讓第一級毒品，處有期徒刑壹年。
    事  實
一、周勝發明及徐昭雄（所涉共同轉讓第一級毒品部分，業經本
    院以九十八年度訴字第八二四號判決判處有期徒刑一年二月
    ）均明知海洛因為毒品危害防制條例第二條第二項第一款所
    列管之第一級毒品，不得非法持有、轉讓，竟基於共同轉讓
    第一級毒品海洛因之犯意聯絡，於民國九十八年一月二十七
    日凌晨一時二十七分許，徐昭雄接獲黃國正撥打徐昭雄所使
    用之行動電話門號0000000000號之電話，要求徐
    昭雄提供第一級毒品海洛因供黃國正施用，徐昭雄因不在桃
    園縣蘆竹鄉○○路五九三號住處或同縣鄉新庄子三七之二一
    號旁花園鐵皮屋之住處內，旋即委由周勝發在上開桃園縣蘆
    竹鄉○○路五九三號住處或同縣鄉新庄子三七之二一號旁花
    園鐵皮屋之住處，無償提供重量約零點二或零點三公克之第
    一級毒品海洛因予黃國正供其施用。然因新竹市警察局刑事
    警察大隊經本院核發通訊監察書，對徐昭雄所使用之門號0
    000000000號行動電話實施通訊監察，發現有疑似
    毒品交易及上揭轉讓海洛因之通聯內容，乃報由臺灣桃園地
    方法院檢察署檢察官核發拘票，嗣於九十八年四月九日經新
    竹市警察局刑事警察大隊持檢察官核發之拘票至周勝發上開
    桃園縣蘆竹鄉○○路五九三號住處拘提周勝發到案，始悉上
    情。
二、案經新竹市警察局移請臺灣桃園地方法院檢察署檢察官偵查
    起訴。
    理  由
一、按傳聞法則之重要理論依據，在於傳聞證據未經當事人之反
    對詰問予以核實，乃予排斥，惟若當事人已放棄對原供述人
    之反對詰問權，於法院審判時表明同意該等傳聞證據可作為
    證據，基於證據資料愈豐富，愈有助於真實發現之理念，並
    貫徹刑事訴訟法修法加重當事人進行主義之精神，確認當事
    人對於證據能力有處分權之制度，傳聞證據經當事人同意做
    為證據，法院認為適當者，亦得為證據。另當事人於調查證
    據時，對於傳聞證據表示「沒有意見」，而未於言詞辯論終
    結前聲明異議，應視為已有將該等傳聞證據採為證據之同意
    ，此刑事訴訟法第一百五十九條之五定有明文。本案被告周
    勝發於本院審理程序中已表示對卷內人證、書證、物證之證
    據能力均無意見，本院審理時，被告對被告以外之人於審判
    外之陳述之證據能力並未表示意見，迄本院言詞辯論終結前
    ，被告亦未爭執本案證據之證據能力，依刑事訴訟法第一百
    五十九條之五第二項之規定，應視為被告已同意本案相關之
    傳聞證據均可做為證據，本院斟酌本案卷內之證據並非非法
    取得，亦無證明力明顯過低之情形，且經本院於審判期日依
    法進行證據之調查、辯論，被告於訴訟上之程序權，已受保
    障，前揭各該證據，均得採為證據。
二、訊據被告固坦承會常常前往桃園縣蘆竹鄉○○路五九三號及
    同縣鄉新庄子三七之二一號花圃鐵皮屋探視伊母親及伊妹妹
    周燕珠、妹夫徐昭雄，九十八年一月二十七日凌晨一時二十
    七分許有在鐵皮屋內，與徐昭雄通電話及與黃國正見面等情
    ，惟矢口否認有何轉讓第一級毒品海洛因之犯行，並辯稱：
    當天徐昭雄叫伊拿一千元給黃國正云云。
  (一)新竹市警察局刑警大隊警員持臺灣桃園地方法院檢察署檢察
    官核發之拘票，於九十八年四月九日下午一時許，前往桃園
    縣蘆竹鄉○○路五九三號房屋執行拘提被告，及前往共同被
    告徐昭雄、周燕珠位於桃園縣蘆竹鄉新庄子三七之二一號花
    圃鐵皮屋內執行拘提，並經共同被告徐昭雄、周燕珠同意搜
    索，在該址內查扣白色粉末二包（合計送驗數量為○點一三
    二五公克，驗餘數量為○點一二二三公克）、白色結晶一包
    （送驗數量為二點七一○八公克）、透明結晶一包（送驗數
    量為十二點六三公克）、電子磅秤一台、吸食器一組、分裝
    袋七十八個、分裝匙及行動電話二支，且上開查獲之物品除
    行動電話門號0000000000號為共同被告周燕珠所
    使用外，餘均為共同被告徐昭雄所有，及行動電話門號00
    00000000為共同被告徐昭雄所使用等情，業據共同
    被告周燕珠及徐昭雄於本院審理時供承在卷（見本院卷卷四
    第一三頁及背面），復有臺灣桃園地方法院檢察署核發之拘
    票、新竹市警察局刑警大隊搜索扣押筆錄、扣押物品目錄表
    、現場照片等件附卷可稽（見臺灣桃園地方法院檢察署九十
    八年度偵字第八三七○號卷卷一第二一六頁至第二二六頁、
    卷二第八頁）。而上開查扣之白色粉末，經送請行政院衛生
    署草屯療養院以化學呈色法及氣相層析質譜儀分析法鑑定，
    鑑定結果為：送驗白色粉末二包均檢出海洛因，合計送驗數
    量為○點一三二五公克，驗餘數量為○點一二二三公克；送
    驗白色結晶一包未檢出管制藥品或毒品成分，送驗數量為二
    點七一○八公克，驗餘數量為二點七○七一公克；送驗之透
    明結晶一包檢出甲基安非他命，送驗數量為十二點六三公克
    ，驗餘數量為十二點六二九一公克等情，亦有行政院衛生署
    草屯療養院九十八年五月八日草療鑑字第○九八○五○○○
    一○號鑑定書一紙在卷可按（見上開偵卷卷三第二○四頁至
    第二○五頁），是經新竹市警察局刑警大隊於上揭時間，在
    共同被告周燕珠及徐昭雄上開住處，所查獲白色粉末、白色
    結晶及透明結晶，除其中一包白色結晶未驗出毒品成分外，
    餘二包均含有第一級毒品海洛因成分，另一包透明結晶含有
    甲基安非他命成分，且該查獲之海洛因二包及甲基安非他命
    一包均屬共同被告徐昭雄所有等事實，應堪認定。
  (二)被告固以前情置辯，然依證人即共同被告徐昭雄於本院審理
    時證稱：卷內編號八三即九十八年一月二十七日凌晨一時十
    二分五秒許這通通訊監聽譯文，是伊與周燕珠的對話，對話
    內之「黑仔」是指周勝發，出完是指什麼，伊現在無法記清
    楚。伊於九十九年一月二十日審理時供稱編號八二（即九十
    九年一月二十七日凌晨一時二十七分二十六秒許之通訊監聽
    譯文）的該通電話是伊接到黃國正的電話後，黃國正要向伊
    索取一千元的海洛因，當時伊人在外面，就請黃國正將電話
    交給伊的舅子周勝發，要求周勝發拿○點二或○點三公克的
    海洛因給黃國正等語，是確實無誤的，這次確實是沒有向黃
    國正收錢，也沒有要求「黑仔」向黃國正收錢，是無償提供
    給黃國正的。交付海洛因地點不是在伊桃園縣蘆竹鄉○○路
    五九三號的住處就是在桃園縣蘆竹鄉新庄子三七之二一號旁
    的花圃鐵皮屋的居住處。上述編號八三的通訊監察譯文，於
    電話中跟周燕珠稱「黑仔」那裡出完了，應該是伊交代一些
    螃蟹及電器用品給周勝發出售。這通電話所稱的出完了是指
    螃蟹及電器用品，且該通電話內容是指將錢放在枕頭那邊，
    並不是指螃蟹跟電器用品放在枕頭那裡等語（見本院卷卷五
    第七○頁至第七一頁），及證人黃國正於警詢中證稱：徐昭
    雄是從九十七年八、九月份起至九十九年二月九日伊入監服
    刑前，每天分早晚前去找徐昭雄由他提供海洛因給伊施用等
    語（見上開偵卷卷三第一七八頁至第一七九頁），以及於偵
    查中證稱：九十八年過年前在豬寮，徐昭雄有請一、二次海
    洛因等語（見上開偵卷卷三第一八七頁至第一八八頁），互
    核證人徐昭雄及黃國正之證詞，二者對於是由共同被告徐昭
    雄無償提供海洛因供證人黃國正施用之情並無二致，雖證人
    黃國正對於共同被告徐昭雄無償提供第一級毒品海洛因之時
    間未為清楚之說明，然審酌證人黃國正證稱共同被告徐昭雄
    有多次無償提供第一級毒品海洛因，是證人黃國正確有可能
    無法清楚記憶是何時，惟證人黃國正已就共同被告徐昭雄有
    無償提供第一級毒品海洛因供證人黃國正施用之主要事實證
    述在卷，足見證人徐昭雄及黃國正之證詞，尚非虛妄。可認
    被告確有於上揭時地，經由共同被告徐昭雄之指示無償提供
    海洛因予證人黃國正施用等情無訛。
  (三)又稽之經檢、警人員對於共同被告徐昭雄所使用之門號00
    00000000號行動電話實施通訊監察結果，於九十八
    年一月二十七日凌晨一時二十三分五十七秒許、同日凌晨一
    時二十七分二十六秒許，門號0000000000號（即
    A 部分）與證人黃國正所使用門號0000000000號
    （即B 部分）對話紀錄分別為：「A ：喂。B ：我在外面，
    你在嗎？A ：你誰。B ：阿正。A ：你去後面喊我舅子。B
    ：後面喔。A ：嗯。」、「A ：喂。B ：喂老大我先跟你借
    一千。A ：阿每個人都跟我借，我那有那麼多錢就好啦，啊
    你什麼時候還我。B ：兩天。A ：喔，好啦（黑仔接電話）
    黑仔喔。B （黑仔）：嗯。A ：先拿借給他啦。B （黑仔）
    ：好。」，此有通訊監察通話譯文附卷可稽（見上開偵卷卷
    一第二七五頁），而上開行動電話門號000000000
    0號為共同被告徐昭雄所使用，門號0000000000
    號為證人黃國正所使用，亦分據共同被告徐昭雄供承及證人
    黃國正證述在卷（見本院卷卷五第四一頁背面、上開偵卷卷
    三第一七七頁），從上開通訊監察通話譯文內容可知，證人
    黃國正確於九十八年一月二十七日凌晨一時二十三分許即抵
    達共同被告徐昭雄住處，而因共同被告徐昭雄未在家中，共
    同被告徐昭雄乃向證人黃國正表示去住處後面找被告，隨後
    於隔四分鐘後（即同日凌晨一時二十七分許），由共同被告
    徐昭雄在與證人黃國正通話中，指示被告周勝發提供物品與
    證人黃國正無誤，而該物品亦據共同被告徐昭雄於本院審理
    時證述為價值約一千元之第一級毒品海洛因，而非現金，顯
    見被告確有經共同被告徐昭雄之指示交付價值約為一千元之
    第一級毒品海洛因；再者，共同被告徐昭雄於九十八年四月
    九日下午一時許，遭警前往上開桃園縣蘆竹鄉新庄子三七之
    二一號花圃鐵皮屋內住處執行拘提時，亦在共同被告徐昭雄
    上開住處查扣白色粉末二包，而該二包白色粉末經檢驗結果
    確為第一級毒品海洛因，換言之，共同被告徐昭雄之住處確
    隨時存放有第一級毒品海洛因，除供己施用外，尚能提供予
    他人施用，此亦與證人黃國正於警詢中證述：伊時常去徐昭
    雄家，到那裡徐昭雄會提供海洛因供伊施用等語（見上開偵
    卷卷三第一七七頁），及偵查中證稱：過年前在豬寮，徐昭
    雄有請了一、二次海洛因等語均相符，因此，被告上揭所辯
    ，委不足採。
  (四)綜上，本件事證明確，被告上揭犯行，堪以認定，應予依法
    論科。
三、查海洛因係毒品危害防制條例第二條第二項第一款所列管之
    第一級毒品。核被告所為，係犯毒品危害防制條例第八條第
    一項轉讓第一級毒品罪。被告前開持有海洛因後轉讓，其持
    有之低度行為為轉讓之高度行為所吸收，不另論罪。被告與
    共同被告徐昭雄就上揭犯行，具有犯意聯絡及行為分擔，應
    為共同正犯。爰審酌被告所為之犯行助長毒品之流通且危害
    他人健康，然其犯罪動機為被動應允共同被告徐昭雄之指示
    而為，且轉讓第一級毒品海洛因之數量輕微，兼衡被告否認
    犯行等一切情狀，量處如主文所示之刑。
四、被告莊銘得、李國棟、周燕珠、徐昭雄、趙聖凱及李文忠由
    本院另行審結；被告黃瑞棋俟通緝到案後另行審結。
據上論斷，應依刑事訴訟法第二百九十九條第一項前段，毒品危
害防制條例第八條第一項，刑法第十一條前段、第二十八條，判
決如主文。
本案經檢察官黃俊華到庭執行職務。
中    華    民    國    99    年    5     月    6     日
                  刑事第九庭  審判長  法  官  吳為平
                                      法  官  黃立昌
                                      法  官  林玉蕙
以上正本證明與原本無異。
如不服本判決應於收受判決後10日內向本院提出上訴書狀，並應
敘述具體理由。其未敘述上訴理由者，應於上訴期間屆滿後20日
內向本院補提理由書( 均須按他造當事人之人數附繕本) 「切勿
逕送上級法院」。
                                      書記官  魏里安
中    華    民    國    99    年    5     月     6     日
附錄本案論罪科刑法條規定：
毒品危害防制條例第8 條規定：
轉讓第一級毒品者，處1 年以上7 年以下有期徒刑，得併科新臺
幣1 百萬元以下罰金。
轉讓第二級毒品者，處6 月以上5 年以下有期徒刑，得併科新臺
幣70萬元以下罰金。
轉讓第三級毒品者，處3 年以下有期徒刑，得併科新臺幣30萬元
以下罰金。
轉讓第四級毒品者，處1 年以下有期徒刑，得併科新臺幣10萬元
以下罰金。
前四項之未遂犯罰之。
轉讓毒品達一定數量者，加重其刑至二分之一，其標準由行政院
定之。

司法院資訊處製作；財團法人民間司法改革基金會備份。
